臺灣高等法院民事裁定　　　　　　　　　 96年度勞抗字第3號
抗 告 人　乙○○
　　　　　甲○○
抗告人因與相對人航能國際股份有限公司間確認僱傭關係存在等
事件，對於中華民國96年2月5日臺灣板橋地方法院96年度補字第
133號所為裁定提起抗告，本院裁定如下：
    主  文
抗告駁回。
抗告費用由抗告人負擔。
    理  由
一、按核定訴訟標的之價額，以起訴時之交易價額為準；無交易
    價額者，以原告就訴訟標的所有之利益為準。又因定期給付
    或定期收益涉訟，以權利存續期間之收入總數為準；期間未
    確定時，應推定其存續期間。但其期間超過10年者，以10年
    計算，民事訴訟法第77條之1第2項、第77條之10分別定有明
    文。再按「確認僱傭關係存在或不存在之訴，其訴訟標的屬
    財產權訴訟，法院應依民事訴訟費用法第4條第2項規定（即
    現行民事訴訟法第77條之1第2項），核定其訴訟標的之價額
    。」（最高法院83年度第 9次民事庭會議決議、同院89年度
    台上字第 574號裁判要旨參照）。準此，勞工對僱主提起確
    認僱傭關係存在之訴，其訴訟標的之價額，即應以權利存續
    期間之收入總數為準，期間未確定時，應推定其存續期間，
    而推定期間超過10年者，以10年計算。
二、查抗告人於原法院起訴請求：「(一)確認原告二人（指抗告人
    ）與被告（指相對人）間僱傭關係存在。(二)被告應分別給付
    原告乙○○新台幣（下同 ）3萬6000元，及給付原告甲○○
    2萬4000元，並自民國95年11月17日起按月於每月5日分別給
    付原告乙○○10萬5000元、給付原告甲○○ 6萬4000元。」
    （見原法院96年度重勞調字第1號卷第4頁），而抗告人乙○
    ○、甲○○分別為57年5月12日、61年2月23日出生之人，有
    其 2人勞工保險被保險人投保資料表在卷可稽（見原法院同
    上卷第8至9頁），原法院因認抗告人於起訴時距離各自法定
    退休年齡均逾10年，按抗告人自承每月薪資數額（乙○○為
    10萬5000元、甲○○為 6萬4000元），計算其等10年薪資所
    得2028萬元，為抗告人提起上開訴訟第一項聲明所得受之利
    益，據以核定此項聲明之訴訟標的價額；再就抗告人上開第
    二項請求相對人給付抗告人乙○○ 3萬6000元、給付抗告人
    甲○○2萬4000元之聲明，核定訴訟標的金額為6萬元，兩項
    合計之訴訟標的價額共為2034萬元，從而命抗告人應繳第一
    審裁判費19萬992元，揆諸首開說明，並無不合。
三、抗告意旨雖稱：本件確認兩造僱傭關係存在之訴訟，旨在請
    求法院判決確認伊等與相對人間僱主與勞工之關係存在，並
    非訴請相對人應按月給付伊等若干金錢，應非屬財產權涉訟
    ，而係身分權之確認；且勞工相對於雇主本即處於經濟弱勢
    ，倘課予繳付高額裁判費，無異限制勞工之訴訟權利；再者
    ，伊等二人曾遭減薪，原法院以伊等二人原薪資計算本件訴
    訟標的價額，亦有未當，爰提起本件抗告，求為廢棄原裁定
    ，另為妥適裁定云云。惟按確認僱傭關係存在之訴訟，性質
    上應為財產權訴訟，已如首揭說明，抗告人主張僅屬身分權
    之確認，要無可採。何況抗告人於本件訴訟主張其與相對人
    間之僱傭關係存在，並於其訴之聲明第二項請求相對人應依
    其等2人薪資，自95年11月17日起按月於每月5日分別給付抗
    告人乙○○10萬5000元、給付抗告人甲○○ 6萬4000元，此
    觀起訴狀之記載甚明，則抗告人顯有請求相對人按月給付薪
    資之財產上利益 (僅此部分與其訴之聲明第一項有競合關係
    ，不再另行核課裁判費而已) 。至抗告人雖主張曾遭減薪，
    惟抗告人既仍請求相對人按其等原先之薪資 (即乙○○10萬
    5000元、甲○○6萬4000元)給付，法院自應依其等主張之薪
    資計算抗告人因本件訴訟所得受之利益，並據以核定訴訟標
    的價額。從而，抗告意旨指摘原裁定不當，求予廢棄，洵無
    理由，應予駁回。
四、據上論結，本件抗告為無理由，爰裁定如主文。
中　　華　　民　　國　　96　　年　　4 　　月　　30　　日
                      勞工法庭
                        審判長法　官  阮富枝
                              法  官  陳財旺
                              法  官  吳麗惠
正本係照原本作成。
本裁定除以適用法規顯有錯誤為理由，並經本院許可外，不得再
抗告。如提起再抗告，應於收受後10日內委任律師為訴訟代理人
向本院提出再抗告狀。並繳納再抗告費新台幣１千元。
中　　華　　民　　國　　96　　年　　5 　　月　　4 　　日
                              書記官  陶美玲
